【裁判字號】    97,易,1824
【裁判日期】    980805
【裁判案由】    竊盜
【裁判全文】
臺灣彰化地方法院刑事判決              97年度易字第1824號
公  訴  人  臺灣彰化地方法院檢察署檢察官
被      告  甲○○
上列被告因竊盜案件，經檢察官提起公訴（97年度偵字第8481號
），茲本院判決如下：
    主  文
甲○○踰越窗戶之安全設備，於夜間侵入有人居住之建築物竊盜
，累犯，處有期徒刑捌月。
    犯罪事實
一、甲○○曾於民國94年間，因竊盜案件，經本院以94年度易字
    第488 號刑事判決判處有期徒刑1 年10月，經上訴由臺灣高
    等法院臺中分院以94年度上易字第1419號案件審理中，復經
    撤回上訴確定後，經移送執行，於96年4 月3 日因縮短刑期
    假釋出監並付保護管束，並於96年4 月21日保護管束期滿視
    為執行完畢。詎其不知悔改，竟基於意圖為自己不法所有之
    竊盜犯意，於97年5 月23日夜間3 時許，至乙○○經營位於
    彰化縣彰化市○○路○段122 號「太空梭冷飲店」1 樓處，
    而該址2 樓處則供乙○○夜宿為有人居住之建築物，適見上
    址1 樓處無人之際，徒手打開上址安全設備之窗戶踰越進入
    上址1 樓屋內，徒手竊取乙○○所有之現金新臺幣（下同）
    5 千元得手後，經乙○○於夜間起床上廁所之際，發覺樓下
    有動靜，下樓察看，甲○○方才由窗戶逃離現場。嗣經乙○
    ○於97年5 月23日上午8 時1 分報警，由警方採集現場指紋
    鑑定比對後，循線於查獲上情。
二、案經彰化縣警察局彰化分局報請臺灣彰化地方法院檢察署檢
    察官偵查起訴。
    理  由
一、證據能力部分：
  (一)按被告以外之人（包括證人、鑑定人、告訴人、被害人及共
    同被告等）於審判外之陳述雖不符刑事訴訟法第159 條之1
    至之4 之規定，而經當事人於審判程序同意作為證據，法院
    審酌該言詞陳述或書面陳述作成時之情況，認為適當者，亦
    得為證據，刑事訴訟法第159 條之5 第1 項定有明文。其立
    法意旨在於傳聞證據未經當事人之反對詰問予以核實，原則
    上先予排除。惟若當事人已放棄反對詰問權，於審判程序中
    表明同意該等傳聞證據可作為證據，基於尊重當事人對傳聞
    證據之處分權使訴訟程序得以順暢進行，上開傳聞證據則有
    證據能力（最高法院94年度臺上字第4890號判決要旨參照）
    。又按當事人、代理人或辯護人於法院調查證據時，知有第
    159 條第1 項不得為證據之情形，而未於言詞辯論終結前聲
    明異議者，視為有前項之同意，刑事訴訟法第159 條之5 定
    有明文。亦即，傳聞證據未經當事人之反對詰問予以核實，
    原則上先予排除，惟若當事人已放棄詰問或未聲明異議，基
    於證據資料愈豐富，愈有助於真實發現之理念，且強化言詞
    辯論主義，法院自可承認該傳聞證據例外擁有證據能力。經
    查，證人乙○○於警詢中之陳述（參見警卷第4 頁至第5 頁
    ），雖係被告以外之人於審判外之陳述，性質上屬傳聞證據
    ，惟經檢察官、被告甲○○均同意作為證據，又本院審酌該
    言詞陳述作成時之情況，並查無其他不法之情狀，足認為得
    為本案之證據，依刑事訴訟法第159 條之5 之規定，有證據
    能力。
  (二)以下本案所引用被告以外之人於審判外之言詞或書面陳述（
    除理由欄一(一)所述部分外），而不符合刑事訴訟法第159 條
    之1 至第159 條之4 之規定者，均經本院於審理時當庭直接
    提示而為合法之調查，檢察官、被告均同意作為證據，本院
    審酌前開證據作成或取得之狀況，均無非法或不當取證之情
    事，亦無顯不可信之情況，故認為適當而均得作為證據。是
    前開證據，依刑事訴訟法第159 條之5 之規定，均具有證據
    能力，先予敘明。
二、訊據被告矢口否認有何上揭竊盜犯行，辯稱：其不知前揭「
    太空梭冷飲店」位於何處，亦未曾前往上揭冷飲店消費云云
    ，經查：
  (一)被害人乙○○所有之現金5 千元，於上開時地遭他人行竊得
    手之事實，業據證人即「太空梭冷飲店」經營者乙○○於警
    詢中證述：其於97年5 月23日夜間3 時許，在位於上址「太
    空梭冷飲店」之2 樓處，因夜間起床上廁所之際，發覺樓下
    有動靜，下樓察看並開燈之際，發現歹徒匆忙由窗戶逃離現
    場，經其清點店內收銀機發覺現金5 千元失竊（參見警卷第
    4 頁至第5 頁）等語明確，並有現場照片18張（參見警卷第
    7 頁至第9 頁）在卷可稽，此部分之事實，足可認定；又依
    上揭證人乙○○發覺歹徒行竊過程觀之，該名歹徒於案發時
    曾有接觸收銀機、窗戶之事實，亦應可認定。
  (二)又警方據報於97年5 月23日上午10時至前揭冷飲店，並且在
    該冷飲店中之窗戶旁、收銀機抽屜塑膠盒處分別採集指紋3
    枚，經送請內政部警政署刑事警察局以指紋電腦比對法、指
    紋特徵點比對法，鑑定結果認為分別與被告之左環指指紋、
    左中指、右食指指紋相符等情，此有彰化縣警察局彰化分局
    刑案現場勘查報告1 份、內政部警政署刑事警察局97年6 月
    24日刑紋字第09700438號鑑驗書1 紙（參見警卷第6 頁至第
    12頁）附卷可參，復參酌前揭收銀機、窗戶均曾有歹徒觸摸
    之情，已如前述，足徵被告確有於前揭時地行竊之事實，應
    可認定；況如被告所辯其未曾前往上揭冷飲店處等情屬實者
    ，按理警方當無可能在現場收銀機、窗戶處採集得被告所遺
    留之指紋，是被告前揭所辯，其未曾至上揭冷飲店云云，自
    不足採信。
  (三)綜上所述，被告前揭辯詞，顯係事後卸責之詞，不足採信，
    本案事證已臻明確，被告上揭犯行，應堪認定。
三、經查：
  (一)按刑法第321 條第1 項第1 款所謂有人居住之建築物，不以
    行竊時有人居住其內為必要，其居住人宿於樓上，而乘隙侵
    入其他鎖閉之房間內行竊者，仍不失為侵入有人居住之建築
    物行竊（最高法院85年度臺上字第5288號判決要旨參照）；
    而刑法上所謂夜間，為日出之前日沒後。經查，被告於夜間
    侵入之上揭冷飲店時已打烊且雖非住宅，然依被害人乙○○
    於警詢中所述，其發覺樓下有聲響時即下樓查看，見歹徒從
    1 樓窗戶逃離現場等語觀之，上揭冷飲店則雖於打烊後無人
    居住，惟被害人仍夜宿於樓上，被告侵入行竊，仍不失為夜
    間侵入有人居住之建築物竊盜，先予指明。
  (二)按刑法第321 條第1 項第2 款規定將「門扇」、「牆垣」、
    「其他安全設備」並列，則所謂「門扇」專指門戶而言，應
    屬狹義指分隔住宅或建築物內外之間之出入口大門而言。而
    所謂「其他安全設備」，指門扇牆垣以外，依社會通常觀念
    足認防盜之一切設備而言（最高法院25年上字第4168號判例
    要旨參照）。如電網、門鎖及窗戶等是。所謂「毀越」指毀
    損與踰越而言。依上揭說明，窗戶應係屬安全設備之一種，
    被告踰越窗戶入內行竊，應構成刑法第321 條第1 項第2 款
    之踰越安全設備竊盜罪。
四、核被告所為，係犯刑法第321 條第1 項第1 、2 款之加重竊
    盜罪。另按刑法上竊盜罪既遂未遂區分之標準，係採權力支
    配說，即行為人將竊盜之客體，移入一己實力支配之下者為
    既遂，若著手於竊盜，而尚未脫離他人之持有，或未移入一
    己實力支配之下者，則為未遂（最高法院84年度臺上字第22
    56號判決要旨參照）。被告就前揭竊盜犯行，已將竊盜之客
    體移入一己實力支配之下，應屬竊盜既遂。又被告曾於94年
    間，因竊盜案件，經本院以94年度易字第488 號刑事判決判
    處有期徒刑1 年10月，經上訴由臺灣高等法院臺中分院以94
    年度上易字第1419號案件審理中，復經撤回上訴確定後，經
    移送執行，於96年4 月3 日因縮短刑期假釋出監並付保護管
    束，並於96年4 月21日保護管束期滿視為執行完畢等情，此
    有臺灣高等法院被告前案紀錄表、臺灣彰化地方法院檢察署
    刑案資料查註紀錄表各1 份存卷可考，其受徒刑之執行完畢
    後，於5 年內故意再犯本案有期徒刑以上之罪，應依刑法第
    47條第1 項之規定，論以累犯，並加重其刑。爰審酌被告正
    值青壯年，貪慾圖利，不思以合法正當途徑賺取所得，竟以
    上揭踰越安全設備，夜間侵入有人居住之建築物之手段竊盜
    及所竊取之上揭財物價值，對被害人所生損害等其他一切情
    狀，量處如主文所示之刑。
據上論斷，應依刑事訴訟法第299 條第1 項前段，刑法第321 條
第1 項第1 、2 款、第47條第1 項，判決如主文。
本案經檢察官謝雨青到庭執行職務。
中    華    民    國    98    年    8     月    5     日
                  刑事第八庭          法  官  唐中興
以上證明與原本無異。
如不服本判決應於收受判決後10日內向本院提出上訴書狀，並應
敘述具體理由；其未敘述上訴理由者，應於上訴期間屆滿後20日
內向本院補提理由書（均須按他造當事人之人數附繕本）「切勿
逕送上級法院」。
告訴人或被害人對於判決如有不服具備理由請求檢察官上訴者，
其上訴期間之計算係以檢察官收受判決正本之日期為準。
中    華    民    國    98    年    8     月    5     日
                                      書記官  吳政
【附錄本案判決論罪科刑法條全文】：
中華民國刑法第321條：
犯竊盜罪而有左列情形之一者，處6月以上5年以下有期徒刑：
一、於夜間侵入住宅或有人居住之建築物、船艦或隱匿其內而犯
    之者。
二、毀越門扇、牆垣或其他安全設備而犯之者。
三、攜帶兇器而犯之者。
四、結夥3人以上而犯之者。
五、乘火災、水災或其他災害之際而犯之者。
六、在車站或埠頭而犯之者。
前項之未遂犯罰之。


司法院資訊處製作；財團法人民間司法改革基金會備份。
